ACORDAO-COMPLETO-2340636

ACÓRDÃO DE RELAÇÃO

ACÓRDÃO DE RELAÇÃO 1193/2019 ATA 3/2019 - PRIMEIRA CÂMARA

Acórdão 1193/2019-TCU-Primeira Câmara
Os Ministros do Tribunal de Contas da União, reunidos em sessão da Primeira Câmara, tendo em vista que os efeitos financeiros dos atos de concessão em análise se exauriram antes de seu processamento pela Corte, ACORDAM, por unanimidade, com fundamento no art. 143, inciso II, do Regimento Interno, c/c o art. 7º da Resolução TCU nº 206, de 24/10/2007, em considerar prejudicados, por perda de objeto, os atos constantes deste processo, de acordo com os pareceres emitidos nos autos:
1. Processo TC-Processo 027.894/2018-5 (ATOS DE ADMISSÃO) 
	1.1. Interessados: Lucas Barbosa de Souza Martins (XXX.663.577-XX) ; Luiz Carlos Ferreira Garcez (XXX.063.027-XX) ; Luzia Carvalho de Alcantara (XXX.955.627-XX) ; Manoel de Freitas Maciel (XXX.738.307-XX) ; Manoela Barros Guimarães (XXX.893.837-XX) ; Mara Regina dos Santos Barcelos (XXX.174.847-XX) ; Marcelo Peralva Menezes (XXX.575.097-XX) ; Marco Antonio Gomes Teixeira da Silva (XXX.040.287-XX) ; Marco Antonio de Souza Moreira (XXX.031.427-XX) ; Marcos Rogerio Batista Cunha (XXX.347.957-XX) ; Marta Gomes Francisco (XXX.836.047-XX) ; Mauricio Soares do Vale (XXX.117.207-XX) ; Milena Gonçalves Curcino Vieira (XXX.757.497-XX) ; Miria Rangel Pereira Rodrigues de Oliveira (XXX.627.187-XX) ; Monielle Gomes da Silva (XXX.007.207-XX) ; Mylane dos Santos Barreto (XXX.324.747-XX) ; Odorico Baptista dos Santos (XXX.718.498-XX) ; Olivia Furlan Cavallini (XXX.092.787-XX) ; Paula Ayres Ferreira Aguirre (XXX.004.867-XX) ; Paulo Victor Zaquieu Higino (XXX.648.427-XX) 
	1.2. Órgão/Entidade: Instituto Federal de Educação, Ciência e Tecnologia Fluminense
	1.3. Relator: Ministro Walton Alencar Rodrigues
	1.4. Representante do Ministério Público: Procurador Rodrigo Medeiros de Lima
	1.5. Unidade Técnica: Secretaria de Fiscalização de Pessoal (SEFIP) .
	1.6. Representação legal: não há.
	1.7. Determinações/Recomendações/Orientações: não há.

Primeira Câmara

Lucas Barbosa de Souza Martins (XXX.663.577-XX); Luiz Carlos Ferreira Garcez (XXX.063.027-XX); Luzia Carvalho de Alcantara (XXX.955.627-XX); Manoel de Freitas Maciel (XXX.738.307-XX); Manoela Barros Guimarães (XXX.893.837-XX); Mara Regina dos Santos Barcelos (XXX.174.847-XX); Marcelo Peralva Menezes (XXX.575.097-XX); Marco Antonio Gomes Teixeira da Silva (XXX.040.287-XX); Marco Antonio de Souza Moreira (XXX.031.427-XX); Marcos Rogerio Batista Cunha (XXX.347.957-XX); Marta Gomes Francisco (XXX.836.047-XX); Mauricio Soares do Vale (XXX.117.207-XX); Milena Gonçalves Curcino Vieira (XXX.757.497-XX); Miria Rangel Pereira Rodrigues de Oliveira (XXX.627.187-XX); Monielle Gomes da Silva (XXX.007.207-XX); Mylane dos Santos Barreto (XXX.324.747-XX); Odorico Baptista dos Santos (XXX.718.498-XX); Olivia Furlan Cavallini (XXX.092.787-XX); Paula Ayres Ferreira Aguirre (XXX.004.867-XX); Paulo Victor Zaquieu Higino (XXX.648.427-XX)

WALTON ALENCAR RODRIGUES

não há.

Procurador Rodrigo Medeiros de Lima

ATOS DE ADMISSÃO (ADS)

Secretaria de Fiscalização de Pessoal (SEFIP).